Minutes et répertoires du notaire Jean TROUVÉ, 13 avril 1563 - 1577 (étude XIX)
Archives nationales
- Minutes de Jean TROUVÉ, 13 avril 1563 - 1577; MC/ET/XIX/227 - MC/ET/XIX/284
  - Minutes. 1565, 25 avril - 2 décembre, 25 avril - 2 décembre 1565; MC/ET/XIX/234; registre
    - Jardin de François de Raconis à la Roquette. - Bail pour 6 ans par François de Raconis, sieur de Neufville, à Jean Philippes, jardinier à Popincourt, près Paris, de son jardin de la Roquette (...)., 20 août 1565; MC/ET/XIX/234
      Documents du Minutier central des notaires de Paris, Histoire de l'art au XVIe siècle (1540-1600) [525 actes], par Catherine Grodecki, tome I, Architecture, vitrerie, menuiserie, tapisserie, jardins, Paris, Archives nationales, 1985, p. 333, notice n° 505 (instrument de recherche imprimé dématérialisé, certaines notices sont plus détaillées dans la version intégrale accessible en ligne par la rubrique 'Autres instruments de recherche', voir contexte dans le Plan d’orientation général - Notaires de Paris, guides thématiques du Minutier).
      Raconis, François de; Philippes, Jean
    - Bail pour 5 ans de la maison de La Chesne, sise rue Vieille-du-Temple, vis-à-vis des Fuzées, par Bertrand Le Picart à Germain Levesque, marchand., 30 août 1565; MC/ET/XIX/234
      bail; Vieille-du-Temple (rue); Le Picart, Bertrand; Levesque, Germain; commerçant
    - Marché par Jean Blandin, voiturier par eau, envers Guillaume Guillain, maître des œuvres de maçonnerie de l'Hôtel-de-Ville, pour fournir du sable de rivière nécessaire pour la maçonnerie du quai qui se fait depuis les Bonshommes jusqu'au ponceau de Chaillot, 2 septembre 1565; MC/ET/XIX/234
      marché; Chaillot (hameau); Blandin, Jean; Guillain, Guillaume; transporteur de marchandises; maçon
    - Bail pour 9 ans d'un logis sis en la rue Saint-Antoine, à la maison de La Crosse par les religieuses de l'abbaye de Montbuisson, à Jacques Petit, maître fourbisseur et garnisseur d'épées., 12 septembre 1565; MC/ET/XIX/234
      bail; Petit, Jacques; armurier
    - BOHIER (Antoine), défunt baron de Saint-Ciergue conseiller du Roi en son conseil privé Procuration de François BOHIER, aumônier ordinaire du Roi, évêque de Saint-Malo, abbé de Bernay, pour le représenter à l'inventaire des biens de -, 27 septembre 1565; MC/ET/XIX/234
      procuration; Saint-Malo (Ille-et-Vilaine); Bernay (Eure); Bohier, Antoine; Bohier, François; évêque; abbé
    - Partage entre Louise d'Orgemont, veuve de Louis du Broullart, sieur de Montjay, et Claude d'Orgemont, sieur de Mery Meriel, son frère, de l'hôtel de Mery sis rue Saint-Antoine, après estimation par Jean Delorme, maître des œuvres de maçonnerie et général des bâtiments du roi, Guillaume Guillain, même fonction, et Léonard Fontaine, maître des œuvres de charpenterie du roi., 4 novembre 1565; MC/ET/XIX/234
      partage; Saint-Antoine (rue); Orgemont, Louise d'; Du Broullart, Louis; Orgemont, Claude d'; Delorme, Jean; Guillain, Guillaume; Fontaine, Léonard; maçon; charpentier
    - Bail à ferme d'une terre au Recq concernant Médéric de DONON, contrôleur général des bâtiments du roi., 10 novembre 1565; MC/ET/XIX/234
      bail; Donon, Médéric de (1520?-1590); contrôleur général des bâtiments (Ancien Régime)
    - Fonte de six fauconneaux pour Georges de Clermont. - Marché par lequel Roger Langlois, maître fondeur en cuivre rue Vieille-Tixanderie, à l'enseigne du Petit monde, promet à Georges de Clermont, chevalier de l'Ordre du Roi, capitaine de cinquante hommes d'armes des ordonnances de Sa Majesté, présent à Paris, logé en la maison de feu Monsieur le président de Ligneris en la Couture Sainte-Catherine (...)., 20 novembre 1565; MC/ET/XIX/234
      Le marché est conclu moyennant 30 livres tournois par pièce fondue, pour la fonte desquelles le sieur de Clermont a fourni à ses frais la quantité de 15 cents de cuivre, choisi par le fondeur chez le marchand 'du plus fin et meilleur', et qu'il s'oblige à rendre fondu et employé dans les deux mois. Avant leur réception, les pièces seront essayées à double charge, ainsi qu'il est coutume de les essayer pour le Roi.
      Documents du Minutier central des notaires de Paris, Histoire de l'art au XVIe siècle (1540-1600) [477 actes], par Catherine Grodecki, tome II, Sculpture, peinture et gravure, broderie, faïence et émaillerie, orfèvrerie et joaillerie, armes et armures, Paris, Archives nationales, 1986, p. 143, notice n° 700 (instrument de recherche imprimé dématérialisé, certaines notices sont plus détaillées dans la version intégrale accessible en ligne par la rubrique 'Autres instruments de recherche', voir contexte dans le Plan d’orientation général - Notaires de Paris, guides thématiques du Minutier).
      Clermont, Goerges de; Langlois, Roger
  - Minutes. 1565, novembre - 1566, 13 avril, novembre 1565 - 13 avril 1566; MC/ET/XIX/235; registre
    - Rente constituée par Marie Dosson, veuve de Claude de Marle, sieur de Vogyen, à François Allegrin., 18 décembre 1565; MC/ET/XIX/235
      Date de révision: 2017 (Marie-Françoise Limon-Bonnet)
      constitution de rente; Dosson, Marie; Marle, Claude de; Allegrin, François
    - Attestation de catholicité de Martin de Soppite, par Jean Morin, seigneur de La Chesnaye, maître ordinaire des comptes, Gallois de RAconis, commissaire ordinaire en l'artillerie, Claude Durant, aussi commissaire ordinaire en ladite artillerie, et autres, habitants tous rue Saint-Antoine., 23 décembre 1565; MC/ET/XIX/235
      Saint-Antoine (rue); Soppite, Martin de; Morin, Jean; Raconis, Gallois de; Durant, Claude; comptable; magistrat; commissaire (Ancien Régime); officier (armée)
    - Echange de terre sises à Ferrières-en-Brie, par Guillaume de Marillac, sieur de Ferrières., 10 janvier 1566; MC/ET/XIX/235
      échange; Ferrières-en-Brie (Seine-et-Marne); Marillac, Guillaume
    - Marché par Claude Dubye et Guillaume Forestier dit Petiot, marchands vivandiers et pourvoyeurs, envers Antoine de Croy, prince de Porcien, et Catherine de Clèves, son épouse., 13 janvier 1566; MC/ET/XIX/235; fol. 81-84
      marché; Guise, Catherine de Clèves (1548-1633, duchesse de); Dubye, Claude; Forestier dit Petiot, Guillaume; Croÿ, Antoine de (1541?-1567); commerçant
    - Présence de Jérôme Baullery, maître peintre, au contrat de mariage de Ythier Germain, brodeur, et de Michelle Carré., 20 janvier 1566; MC/ET/XIX/235
      contrat de mariage; Baullery, Jérôme; Germain, Ythier; Carré, Michelle; peintre; brodeur
    - Transaction entre Philippe de Gueulluys, sieur de Velonne, maître de la verrerie de Labroye près d'Amiens, et Alderic Lorany, fermier pour un demi de l'abbaye de Corbie, prisonnier au châtelet de Paris pour dettes., 23 janvier 1566; MC/ET/XIX/235
      accord; Gueulluys, Philippe; Lorany, Alderic; maître verrier
    - Acquisition de terres sises à Moussy-le-neuf près Dammartin-en-France par Guillaume Guillain, maître des œuvres de maçonnerie de la ville., 25 janvier 1566; MC/ET/XIX/235
      acte de vente; Moussy-le-Neuf (Seine-et-Marne); Dammartin-en-Goële (Seine-et-Marne); Guillain, Guillaume; maçon
    - Rente concernant Nicolas Thioust, oiseleur du parc du château de Vincennes., 9 février 1566; MC/ET/XIX/235
      constitution de rente; Thioust, Nicolas
    - Quittance de Claude de Janailhac, pupille de Jean de Baillon, seigneur d'Ollainville (compte de tutelle)., 15 février 1566; MC/ET/XIX/235
      quittance; Baillon, Jean de; Janailhac, Claude de
    - Désistement d'association pour la ferme des revenus de l'abbaye de Corbie par Philippe de Gueulluys, sieur de Velane, maître de la verrerie de Labroye, y demeurant près d'Amiens., 6 mars 1566; MC/ET/XIX/235
      renonciation; Gueulluys, Philippe; verrier
    - Rente concernant François Mellin de Saint-Gelais, aumônier ordinaire du roi, nommé à l'abbaye de Bilherbault, sieur des Granches Puiseliers en Angoumois, demeurant audit lieu., 8 mars 1566; MC/ET/XIX/235
      constitution de rente; Saint-Gelais, François Mellin de; prêtre
    - Rente concernant François de Saint-Gelais, aumônier ordinaire du roi, abbé de Brilherbault, sieur des Granges-en-Angoûmois, y demeurant., 8 mars 1566; MC/ET/XIX/235
      constitution de rente; Saint-Gelais, François de; prêtre; abbé
    - Marché de broderie, par Jean Millet, maître brodeur, rue Pastourelle, envers Charles Le Normant, maître tailleur d'habits, pour faire la borderie de 62 saies d'hommes d'armes et d'archers de la Compagnie de Monsieur de Clermont, en velours cramoisi pourfilé d'argent., 27 mars 1566; MC/ET/XIX/235
      marché; Pastourelle (rue); Millet, Jean; Le Normant, Charles; brodeur; tailleur d'habits
    - Déclaration de Pierre Bontemps, sculpteur demeurant à Verneuil sur Oise, par laquelle il consent que Jeanne Duvivier, femme de Charles Du Moulin, ancien avocat en Parlement, jouisse du corps d'hôtel de devant de la maison qu'il lui a louée pour le temps restant de son bail, et ce nonobstant une sentence du Châtelet donnée entre les parties, mais à la charge pour la demoiselle de payer entièrement le loyer convenu., 3 avril 1566; MC/ET/XIX/235
      Documents du Minutier central des notaires de Paris, Histoire de l'art au XVIe siècle (1540-1600) [477 actes], par Catherine Grodecki, tome II, Sculpture, peinture et gravure, broderie, faïence et émaillerie, orfèvrerie et joaillerie, armes et armures, Paris, Archives nationales, 1986, p. 56, notice n° 539 (instrument de recherche imprimé dématérialisé, certaines notices sont plus détaillées dans la version intégrale accessible en ligne par la rubrique 'Autres instruments de recherche', voir contexte dans le Plan d’orientation général - Notaires de Paris, guides thématiques du Minutier).
      Bontemps, Pierre; Duvivier, Jeanne; Du Moulin, Charles
    - Succession de Charles de Marillac, archevêque de Vienne, conseiller du roi en son conseil privé (mort en 1560), frère de Guillaume de Marillac, sieur de Ferrières, maître ordinaire des comptes à Paris; leg de 12000 livres à Pierre de Marillac, leur frère naguère prieur d'Aulnay en Poitou, depuis hors du royaume sans moyens de vivre., 9 avril 1566; MC/ET/XIX/235
      partage; Marillac, Charles de; Marillac, Guillaume de; Marillac, Pierre de; magistrat; comptable
  - Minutes. 1566, avril - décembre, avril - décembre 1566; MC/ET/XIX/236
    Le mois de novembre 1566 manque.
    - Marché de vitres. - Promesse de Quentin Turquet, maître vitrier près Saint-Gervais, à François de Carnavalet, gouverneur du duc d'Anjou et lieutenant de sa compagnie, absent, Simon Regnault, son maître maçon en sa maison de Noyen-sur-Seine, présent et stipulant pour lui, de faire 'tous les ouvrages de victres qu'il conviendra faire en son chasteau de Noyen de bon verre de France loial et marchant et mys en bon plomb, le tout verre blanc en facon de borne couché debout appellé pied d'estral...' à rendre les ouvrages faits et 'atachez' pour la Saint-Jean-Baptiste, moyennant 6 sols tournois le pied du Roi de verre mis en plomb., 17 mai 1566; MC/ET/XIX/236
      Documents du Minutier central des notaires de Paris, Histoire de l'art au XVIe siècle (1540-1600) [525 actes], par Catherine Grodecki, tome I, Architecture, vitrerie, menuiserie, tapisserie, jardins, Paris, Archives nationales, 1985, p. 131, notice n° 143 (instrument de recherche imprimé dématérialisé, certaines notices sont plus détaillées dans la version intégrale accessible en ligne par la rubrique 'Autres instruments de recherche', voir contexte dans le Plan d’orientation général - Notaires de Paris, guides thématiques du Minutier).
      Turquet, Quentin; Carnavalet, François de; Regnault, Simon
    - Marché de maçonnerie par Marceau Jacquet, pour la construction d'une galerie selon les dessins de Guillaume Guelin, en la maison de Claude Mallier, sieur de Houssay, sise rue Beautreillis., 17 mai 1566; MC/ET/XIX/236
      marché; Beautreillis (rue); Jacquet, Marceau; Guelin, Guillaume; Mallier, Claude; maçon
    - Contrat de service entre Jean Berthineau, fondeur d'artillerie à Monthodon en Vendômois, et de Roger Beauchesne, aussi fondeur d'artillerie à Paris, pour 6 mois, avec Georges Pelliot, fondeur et canonnier ordinaire du roi en son arsenal de Marseille, à raison de 4 écus par mois., 3 juin 1566; MC/ET/XIX/236
      contrat de travail; Monthodon (Indre-et-Loire); Berthineau, Jean; Beauchesne, Roger; Pelliot, Georges
    - Maison de Jacques Du Faur, abbé de la Chaise-Dieu. Devis des ouvrages de charpenterie à faire en un corps d'hôtel de 11 toises de long sur 3 toises 1/2 de large en oeuvre, assis en la rue des Bernardins et appartenant à Jacques Du Faur, abbé de la Chaise-Dieu et conseiller du Roi en son Conseil privé, suivi du marché aux termes duquel Jérôme Delaporte, maître charpentier demeurant au port Saint-Bernard, près les 'grands degrés', promet de faire les travaux en fournissant tout le bois de chêne et autre bois de comble nécessaire et rendre le tout fait au fur et à mesure que l'avancement de la maçonnerie le permettra. Il s'engage en outre à fournir les cintres des arcades et les engins et charrois nécessaires moyennant la somme de 1 800 livres tournois., 1er août 1566; MC/ET/XIX/236
      Documents du Minutier central des notaires de Paris, Histoire de l'art au XVIe siècle (1540-1600) [525 actes], par Catherine Grodecki, tome I, Architecture, vitrerie, menuiserie, tapisserie, jardins, Paris, Archives nationales, 1985, p. 46, notice n° 9 (instrument de recherche imprimé dématérialisé, certaines notices sont plus détaillées dans la version intégrale accessible en ligne par la rubrique 'Autres instruments de recherche', voir contexte dans le Plan d’orientation général - Notaires de Paris, guides thématiques du Minutier).
      Du Faur, Jacques
    - Lambris et ameublement de salle pour un barbier chirurgien. - Marché aux termes duquel Jean Merlin, menuisier rue des Écouffes, promet à Simon Frouard, maître barbier et chirurgien, bourgeois de Paris, de faire pour lui, en une salle de la maison où il demeure, les ouvrages suivants (...)., 19 août 1566; MC/ET/XIX/236
      Les ouvrages seront faits 'selon le pourtraict' qui a été montré par le menuisier et paraphé par les notaires ne varietur et devront être rendus pour la Saint-Martin d'hiver, moyennant 45 livres tournois.
      Documents du Minutier central des notaires de Paris, Histoire de l'art au XVIe siècle (1540-1600) [525 actes], par Catherine Grodecki, tome I, Architecture, vitrerie, menuiserie, tapisserie, jardins, Paris, Archives nationales, 1985, p. 258, notice n° 342 (instrument de recherche imprimé dématérialisé, certaines notices sont plus détaillées dans la version intégrale accessible en ligne par la rubrique 'Autres instruments de recherche', voir contexte dans le Plan d’orientation général - Notaires de Paris, guides thématiques du Minutier).
      Merlin, Jean; Frouard, Simon
    - Marché de ratelliers à mettre les armures du roi dans la grande salle de l'hôtel de Bourbon, par Jean Maimbrier, charpentier ordinaire de l'artillerie du roi., 27 août 1566; MC/ET/XIX/236
      marché; Maimbrier, Jean; charpentier
    - Construction d'un corps de logis par Jean de Baillon. - Promesse faite par Mathurin Le Fol, serrurier à Palaiseau, à Jean de Baillon, écuyer, seigneur d'Ollainville, conseiller du Roi et trésorier de son Épargne, de faire pour lui et livrer en son château d'Ollainville les ferrures de quatre huis brisés et de trente croisées ainsi que trente ou quarante serrures à deux tours, à raison de 60 sols tournois par ferrure et de 55 sols par serrure., 4 septembre 1566; MC/ET/XIX/236
      Documents du Minutier central des notaires de Paris, Histoire de l'art au XVIe siècle (1540-1600) [525 actes], par Catherine Grodecki, tome I, Architecture, vitrerie, menuiserie, tapisserie, jardins, Paris, Archives nationales, 1985, p. 132, notice n° 144 (instrument de recherche imprimé dématérialisé, certaines notices sont plus détaillées dans la version intégrale accessible en ligne par la rubrique 'Autres instruments de recherche', voir contexte dans le Plan d’orientation général - Notaires de Paris, guides thématiques du Minutier).
      Le Fol, Mathurin; Baillon, Jean de
    - Jean Petit-Pas, écolier étudiant à l'Université de Paris. Accord au sujet d'une maison en la basse ville de Boulogne avec Jean Nivet, marchand en ce lieu., 31 octobre 1566; MC/ET/XIX/236
      accord; Boulogne-Billancourt (Hauts-de-Seine); Petit-Pas, Jean; Nivet, Jean; étudiant; commerçant
    - Peinture des planchers de deux salles par Guyon de Vable pour le prince de Condé. - Promesse de Guyon de Vable, maître peintre rue de la Poterie, à Jacques Renou, peintre et valet de chambre du prince de Condé (...). [Château de Vallery], 5 novembre 1566; MC/ET/XIX/236
      Documents du Minutier central des notaires de Paris, Histoire de l'art au XVIe siècle (1540-1600) [525 actes], par Catherine Grodecki, tome I, Architecture, vitrerie, menuiserie, tapisserie, jardins, Paris, Archives nationales, 1985, p. 148, notice n° 176 (instrument de recherche imprimé dématérialisé, certaines notices sont plus détaillées dans la version intégrale accessible en ligne par la rubrique 'Autres instruments de recherche', voir contexte dans le Plan d’orientation général - Notaires de Paris, guides thématiques du Minutier).
      Vable, Guyon de; Renou, Jacques
    - Marché de charpenterie par Claude Simmoneau, maître charpentier, demeurant à la couture Sainte-Catherine pour un bâtiment neuf au même lieu en la maison de monsieur de Sainten (ou Sainctyon)., 10 décembre 1566; MC/ET/XIX/236
      marché; Couture-Sainte-Catherine (rue de la); Simmoneau, Claude; Sainctyon, René de; charpentier
  - Minutes. 1566, 15 avril - 1567, 15 avril 1566 - 1567; MC/ET/XIX/237; registre
    - Transport de droits successifs par Edmé Parque, notaire au Châtelet, à son cousin Jacques Parque, étudiant à Paris., 15 mai 1566; MC/ET/XIX/237
      transport de droits; Parque, Edmé; Parque, Jacques; notaire
    - Transport de droits successifs à Jean Parque, par son cousin, Edme Parque, notaire au Châtelet., 15 mai 1566; MC/ET/XIX/237
      cession; étudiant; notaire
    - Guillaume Crécy, fondeur de sable à Paris, rue des Deux-Portes., 16 juin 1566; MC/ET/XIX/237
      Deux-Portes (rue des); Crécy, Guillaume; fondeur
    - Quittance par Nicolas Delavigne, notaire au Châtelet, à Marie Nepveu, veuve de Guillaume Ligier, apothicaire, de 340 l.t. moyennant lesquelles, il lui abandonne l'adjudication de terres à Boissy-Saint-Léger, faite an sa faveur., 22 juin 1566; MC/ET/XIX/237
      quittance; Delavigne, Nicolas; Nepveu, Marie; Ligier, Guillaume; notaire; pharmacien
    - Testament de Antoine de Heroet, évêque de Digne et abbé de Cercanceaux., 16 juillet 1566; MC/ET/XIX/237
      testament; Heroet, Antoine de; évêque; abbé
    - Léonard Fontaine, maître des oeuvres du roi en l'office de charpenterie, juré du roi dudit état, bourgeois de Paris., 11 août 1566; MC/ET/XIX/237
      Fontaine, Léonard; charpentier
    - Quittance par Nicolas Delavigne, notaire au Châtelet, à Marie Nepveu, de 480 l.t. pour le rachat de 40 l.t. de rente., 25 août 1566; MC/ET/XIX/237
      quittance; Delavigne, Nicolas; Nepveu, Marie; notaire
    - Transport de 25 l.t. de rente par Marguerite Juvenel, veuve de Jean Roussin, bourgeois de Paris, à Nicolas Delavigne, notaire au Châtelet, prix: 300 l.t., 29 août 1566; MC/ET/XIX/237
      transport de droits; Delavigne, Nicolas; Juvenel, Marguerite; Roussin, Jean; notaire
    - Bail pour 6 ans par Jean Trouvé, notaire au Châtelet, à Nicolas Boudin, laboureur à Picpus, d'un arpent de terre au terroir de la Vannerie, moyennant 4 l.t. de loyer., 11 novembre 1566; MC/ET/XIX/237
      bail; Picpus (quartier); Trouvé, Jean; Boudin, Nicolas; notaire; agriculteur
    - Contrat de mariage entre Come Jacob, et Antoinette Relot veuve de Sulpice Richard., 19 avril 1567; MC/ET/XIX/237
      Contrats de mariage XVIe siècle (1315 actes), par Catherine Grodecki, Madeleine Jurgens, Louis Collard, 1954-1986 (fichier papier entièrement dématérialisé; voir contexte dans le Plan d’orientation général - Notaires de Paris, guides thématiques du Minutier).
      Date de création de la notice: 2003
      contrat de mariage; Jacob, Come; Relot, Antoinette; Richard, Sulpice
  - Minutes. 1567, MC/ET/XIX/238
    Le mois de septembre 1567 manque.
    - Marché et devis pour la démolition d'un vieux bâtiment sis à Montrouge appartenant aux enfants mineurs de François de Marillac, avocat au Parlement., 1er janvier 1567 - 1567; MC/ET/XIX/238
      marché; Montrouge (Hauts-de-Seine); Marillac, François de; avocat au parlement (Ancien Régime)
    - Marché par Léonnet Bocquillon et Jean Barbier, maîtres maçons tailleurs de pierre à Paris, envers René de Saint-Han, prieur de Ven ?, pour la construction d'un corps d'hôtel., 10 janvier 1567; MC/ET/XIX/238
      marché; Bocquillon, Léonnet; Barbier, Jean; Sainctyon, René de; maçon; tailleur de pierre; abbé
    - Procuration par Mézenans Chardon, maître ès arts, demeurant en l'université de Paris à Pierre Grégoire pour le représenter en justice., 13 janvier 1567; MC/ET/XIX/238
      procuration; Chardon, Mézenans; Grégoire, Pierre
    - Procuration par Gabriel Leblanc, écolier étudiant à l'Université de Paris, prieur commandataire de Saint-Jean de Houdan, à Mathurin Dubois, marchand à Houdan, pour percevoir les revenus de son prieuré., 2 février 1567; MC/ET/XIX/238
      procuration; Houdan (Yvelines); Prieuré commandataire de Saint-Jean de Houdan; étudiant; commerçant; abbé
    - Marché de maçonnerie par Geoffroy Papillon, maître maçon, envers Michel Bonnet, aussi maître maçon, pour faire la clôture d'une place appartenant audit Bonnet, sise en l'hôtel des Tournelles., 15 février 1567; MC/ET/XIX/238
      marché; Tournelles (hôtel des); Papillon, Geoffroy; Bonnet, Michel; maçon
    - Marché de menuiserie et charpenterie par Macé Aubert, maçon et charpentier, envers Charles Le Prévost, seigneur de Grantville, surintendant des finances du roi et général des finances de la reine, pour reconstruire la maison et ferme de Valenton., 5 avril 1567; MC/ET/XIX/238
      marché; Valenton (Val-de-Marne); Aubert, Macé; Le Prévost, Charles; maçon; charpentier
    - Marché d'armures par Pierre Du Four, maître armurier., 17 avril 1567; MC/ET/XIX/238
      marché; Dufour, Pierre; armurier
    - Morions d'arquebusiers pour la compagnie de Georges de Clermont. - Autre promesse de Pierre Dufour à Georges de Clermont, chevalier de l'Ordre du Roi, capitaine de cinquante hommes d'armes de ses ordonnances, absent, Jean Marchant, concierge de son hôtel, présent et stipulant pour lui (...). [cf. acte p. 281 n° 966 de l'instrument de recherche], 17 avril 1567; MC/ET/XIX/238
      Le marché est fait en la présence de Pierre Paillard, aussi armurier demeurant rue de l'Arbre-Sec, à l'enseigne du Gros tournois, qui a donné sa caution.
      Documents du Minutier central des notaires de Paris, Histoire de l'art au XVIe siècle (1540-1600) [477 actes], par Catherine Grodecki, tome II, Sculpture, peinture et gravure, broderie, faïence et émaillerie, orfèvrerie et joaillerie, armes et armures, Paris, Archives nationales, 1986, p. 281, notice n° 967 (instrument de recherche imprimé dématérialisé, certaines notices sont plus détaillées dans la version intégrale accessible en ligne par la rubrique 'Autres instruments de recherche', voir contexte dans le Plan d’orientation général - Notaires de Paris, guides thématiques du Minutier).
      Clermont, Georges de; Dufour, Pierre; Marchant, Jean